【裁判字號】    92,易,1124
【裁判日期】    920721
【裁判案由】    竊盜
【裁判全文】
臺灣高雄地方法院刑事判決                        九十二年度易字第一一二四號
    公  訴  人  臺灣高雄地方法院檢察署檢察官
    被      告  丁○○
    選任辯護人  呂郁斌律師
右列被告因竊盜案件，經檢察官提起公訴（九十二年度偵字第六六八七號），本院判
決如左：
    主  文
丁○○竊盜，累犯，處有期徒刑拾月。
扣案之高級柴油陸拾公升、儲油槽壹座、汽油空桶貳拾柒個、抽油馬達壹部及幫浦壹
部，均沒收之。
    事  實
一、丁○○於民國八十七年間因違反公司法案件，經本院判處有期徒刑四月確定，於
    八十八年三月二十三日易科罰金執行完畢，仍不知悔改，竟意圖為自己不法之所
    有，自九十一年十二月底某日起，開始自高雄縣橋頭鄉○○村○○○路旁，以橡
    皮管私接甲○○○股份有限公司（以下簡稱「中油公司」）之油管管線，接至高
    雄縣燕巢鄉○路○段一四０地號旱十六則工寮內，並自九十二年三月三日起，接
    續以擅自抽油之方式，竊取中油公司所有之高級汽油，竊得後並變賣牟利，前後
    共計竊取至少十萬零八千公升之高級汽油。嗣於九十二年三月二十三日中午十二
    時三十分許，在上開工寮內，為警會同中油公司巡管領班丙○○當場查獲，除起
    出遭竊之高級汽油二千三百五十公升（業具中油公司領回）外，並扣得丁○○所
    有供竊取汽油所用之高級柴油六十公升、儲油槽一座、汽油空桶二十七桶、抽油
    馬達一部及幫浦一部等物。
二、案經高雄縣警察局岡山分局報請台灣高雄地方法院檢察署檢察官偵查起訴。
    理  由
一、訊據被告丁○○對於在右揭時、地，以橡皮管私接管線擅自抽油之方式，竊取告
    訴人中油公司所有之高級汽油等情均坦承不諱，惟辯稱：我所竊取之高級汽油並
    沒有達十四萬二千二百二十公升那麼多等語。經查：
  (一)右開被告竊取汽油之事實，業據證人即中油公司巡管領班丙○○證述綦詳，復有
    贓物認領保管收據、保管條、代耕委託書各一紙、中油公司汽油化驗報告五紙及
    照片二十八幀在卷可稽，此外，並扣得被告用以清洗油桶之高級柴油六十公升，
    被告用以抽油及儲油之儲油槽一座、汽油空桶二十七個、抽油馬達一部及幫浦一
    部等物；是被告確有竊取中油公司所有之高級汽油一情，堪以認定。
  (二)公訴人認被告竊取之油量總計十四萬二千二百二十公升，係以九十二年三月六日
    至三月十六日間，中油公司由高雄廠輸出至嘉義縣民雄廠之高級汽油，所耗損之
    油量總和，為論述之依據。惟查，由中油公司油品行銷事業部嘉南營業處台南供
    油中心所提出之永康區輸油工作記錄表觀之，每日每小時由中油公司高雄廠輸出
    至民雄廠之汽油數量，雖有耗損之情形，然亦有增加之情形，以九十二年三月六
    日之輸油工作記錄表為例，由高雄廠輸出至民雄廠之汽油經計量後，僅有計量時
    間「02」及「04」為耗損之情形，其餘時段計量之結果反而均係增加之情形（見
    偵查卷第二十三頁），同樣地，三月七日至三月十六日之輸油工作記錄表也都有
    此情形。而證人丙○○亦證稱：按常理而言，平常輸入的量就會比輸出的量要多
    一點，是因為溫度的關係，比重會有變化，公司方面是以誤差百分之三為標準，
    若輸出和輸入的油量誤差超過百分之三，我們就會追查原因等語（見本院九十二
    年六月三日訊問筆錄），足見汽油輸出入之計量結果，可能會受測量之時間、溫
    度、次數等因素之影響，均會有所變化，況中油公司亦非隨時均在測量輸出入油
    量，而係每隔一小時方測量一次，則是否可將三月六日至三月十六日間，所有測
    量到之油量耗損總額，即認係被告竊取油品之總量，尚非無疑。是本院依被告經
    查扣之油桶量為二十七個，每個油桶之容量為二百公升計算，被告每日至少可竊
    取五千四百公升之高級汽油，而被告自承由九十二年三月三日起開始竊油，於同
    年三月二十三日查獲，以其竊取之日數為二十日計算，本院認被告至少竊取達十
    萬零八千公升之高級汽油。至被告曾先辯以其竊取約一百桶之汽油（即約二萬公
    升）云云（見本院九十二年五月二十三日訊問筆錄），後又辯稱其僅竊取約一萬
    多公升之汽油云云（見本院九十二年七月七日審判筆錄），顯見係事後卸責之詞
    ，不足採信。綜上所述，本件事證明確，被告犯行堪以認定。
二、核被告所為，係犯刑法第三百二十條第一項之竊盜罪。被告於八十七年間因違反
    公司法案件，經本院判處有期徒刑四月確定，於八十八年三月二十三日易科罰金
    執行完畢，有卷附台灣高等法院被告全國前案紀錄表在卷可按，其受有期徒刑之
    執行完畢，五年以內再犯有期徒刑以上之罪，為累犯，依法加重其刑。爰審酌被
    告貪圖一己之私利，竊取中油公司之高級汽油，數量非微，價值至少約新台幣兩
    百萬元，獲利甚豐，至今尚未賠償中油公司之損失，惟念其事後坦承部分犯行，
    尚具悔意等一切情狀，量處如主文所示之刑。扣案之高級柴油六十公升、儲油槽
    一座、汽油空桶二十七個、抽油馬達一部及幫浦一部等物，為被告所有，且為供
    其犯罪所用之物，爰依刑法第三十八條第一項第二款，宣告沒收之。至扣案之車
    號ＶＡ—六０二號自用大貨車一輛及其餘汽油空桶六十個，被告均否認為其所有
    之物，亦非供其犯罪所用之物，並經證人乙○○證述車號ＶＡ—六０二號自用大
    貨車為其所有一情明確（見本院九十二年六月三日訊問筆錄），亦無證據證明其
    餘之汽油空桶六十個為被告所有之物或供其犯罪所用之物，是本院就此爰不為沒
    收之諭知，附此敘明。
三、公訴意旨認被告自九十二年二月十六日起即開始竊取高級汽油，惟被告迭於警、
    偵訊及本院審理中，均辯以：我是從三月三日才開始竊油的等語；而證人丙○○
    亦證稱：輸油本來就會有一定的耗損量，我們是於三月初才發現有大額的油量損
    失等語（見本院九十二年六月三日訊問筆錄），且查無其他證據足資證明被告有
    自九十二年二月十六日就開始竊油之事實，是本院認被告前開辯詞尚堪採信；惟
    公訴人認被告竊取油品乃係基於接續犯意所為之單一行為，是本院就此不另為無
    罪之諭知。
據上論斷，應依刑事訴訟法第二百九十九條第一項前段，刑法第三百二十條第一項、
第四十七條、第三十八條第一項第二款，罰金罰鍰提高標準條例第一條前段，判決如
主文。
中      華      民      國      九十二      年    七    月    二十一    日
                                  臺灣高雄地方法院刑事第一庭
                                      審判長法官  林水城
                                            法官  謝雨真
                                            法官  盧怡秀
右正本證明與原本無異。
如不服本判決，應於判決送達後十日內，向本院提出上訴狀。
                                          書記官  林佳蓉
中      華      民      國      九十二      年    七    月    二十二    日
附錄：論罪科刑法條
中華民國刑法第三百二十條
意圖為自己不法或第三人不法之所有，而竊取他人之動產者，為竊盜罪，處五年以下
有期徒刑、拘役或五百元以下罰金。
意圖為自己或第三人不法之利益，而竊佔他人之不動產者，依前項之規定處斷。
前二項之未遂犯罰之。


司法院資訊處製作；財團法人民間司法改革基金會備份。
